臺灣臺中地方法院刑事判決
110年度訴字第544號
公  訴  人  臺灣臺中地方檢察署檢察官
被      告  蔡曜聰


選任辯護人  魏光玄律師
上列被告因違反槍砲彈藥刀械管制條例案件，經檢察官提起公訴
（109年度偵字第29761號、110年度偵字第8268號），本院判決
如下：
    主    文
丙○○犯非法寄藏非制式手槍罪，處有期徒刑伍年陸月，併科罰金
新臺幣伍萬元，罰金如易服勞役，以新臺幣壹仟元折算壹日。扣
案如附表一編號1所示之物及如附表一編號2所示之制式子彈1顆
均沒收。
    犯罪事實
一、緣乙○○（所涉非法持有非制式手槍等罪嫌，另行審結）於民
    國104年間某日，自姓名年籍不詳之友人處取得具殺傷力之
    非制式手槍1支（槍枝管制編號：0000000000號）、子彈4顆
    。嗣乙○○攜帶上開槍彈，於109年10月2日凌晨0時許，駕駛
    車牌號碼000-0000號自用小客車搭載丙○○、何品賢、陳○葶
    （案發時為少年，姓名年籍詳卷）外出，何品賢於行車期間
    之109年10月2日凌晨0時25分許，在該車副駕駛座把玩上開
    手槍，不慎擊發子彈1顆，其左足因而受有槍傷，乙○○見狀
    ，即在臺中市北屯區東山路1段某處，委託丙○○保管具殺傷
    力之槍彈，並交付上開手槍（內含彈匣及附表一編號2所示
    之子彈2顆）予丙○○，而丙○○明知未經許可，不得持有、寄
    藏具殺傷力之槍枝、子彈，竟仍基於非法寄藏具殺傷力之手
    槍及子彈之犯意，同意代為保管上開槍彈，而自斯時起，未
    經許可寄藏上開手槍、子彈，旋丙○○與陳○葶搭乘計程車前
    往臺中市○○區○○路0段000號之述夏精品汽車旅館216號房內
    休息，抵達該房後，丙○○又持出該槍把玩。而何品賢之友人
    蔡承穎、李儒穎則駕駛車牌號碼000-0000號租賃小客車，搭
    載何品賢至中國醫藥大學附設醫院就診，乙○○認何品賢之槍
    傷已得適當處置，遂與友人陳伯綸會合，駕駛車牌號碼000-
    0000號自用小客車前往述夏精品汽車旅館搭載丙○○、陳○葶
    ，其等續而前往臺中市○○區○○○路000號之雲月精品會館606
    號房休息。嗣警方據報得知何品賢受有槍傷，循線於109年1
    0月2日上午10時50分許，在雲月精品會館606房，扣得如附
    表一編號1、2所示之物，始悉上情。
二、案經臺中市政府警察局第五分局報告臺灣臺中地方檢察署檢
    察官偵查起訴。
    理    由
一、證據能力：
  ㈠被告丙○○於警詢、偵訊之自白：
　⒈按被告之自白，非出於強暴、脅迫、利誘、詐欺、疲勞訊問
    、違法羈押或其他不正之方法，且與事實相符者，得為證據
    ，刑事訴訟法第156條第1項定有明文，復為確保此意旨之具
    體實現，另於同條第3項前段規定：被告陳述其自白係出於
    不正之方法者，應先於其他事證而為調查。然則非謂被告可
    以無所顧忌、任意爭辯。易言之，受訊問之被告究竟出於何
    種原因坦承犯行，不一而足，或係遭訊問者以不正方式對待
    始承認，或係未遭不正方式對待，而係考量是否能獲輕判或
    免遭羈押，或出於自責悔悟，或有蓄意頂替或別有企圖，此
    為受訊問者主觀考慮是否認罪所參酌因素，此種內在想法難
    顯露於外而為旁人所知悉。因之，只要訊問者於訊問之際，
    能恪遵法律規定，嚴守程序正義，客觀上無任何逼迫或其他
    不正方法，縱使被告基於某種因素而坦承犯行，要不能因此
    即認被告自白欠缺任意性（最高法院107年度台上字第3704
    號判決意旨參照）。
　⒉被告於警詢及偵查中就上開犯行曾經自白，經本院勘驗其於1
    09年10月3日之警詢、偵訊光碟檔案，可知斯時其身體均未
    受到拘束，警方及檢察官均以一問一答方式詢問、訊問，且
    其回答問題之言詞尚屬清楚，能切題回答，甚至於警詢時，
    被告要求警方筆錄隨便做做好嗎，警方有回稱不行，其對於
    檢警所質疑相關寄藏槍彈之問題，也都進一步加以說明，並
    無施用毒品而意識不清之情形（見本院卷第142至150頁之勘
    驗筆錄），又被告及其辯護人亦同意被告於警詢、偵訊之供
    述具有證據能力（本院卷第94頁），是應認被告上開警、偵
    訊自白，並無非出於任意或其他違法採證之情形，自得作為
    本案證據。
  ㈡除被告供述外，本判決下列認定事實所引用之被告以外之人
    於審判外所為之供述證據資料，公訴人、被告及其辯護人對
    本院提示之卷證，均表示同意具有證據能力，或對於證據能
    力沒有意見而不予爭執（本院卷第94頁、第308至314頁），
    且迄至言詞辯論終結前亦未再聲明異議，本院審酌上開證據
    資料製作時之情況，尚無違法不當或證明力明顯過低之瑕疵
    ，亦認以之作為證據，應屬適當，均得作為證據使用。
　㈢關於本判決以下所引用之非供述證據，與本案待證事實均具
    有關連性，亦無證據證明係實施刑事訴訟程序之公務員因違
    背法定程序或以不法方式所取得，當有證據能力，復經本院
  　審理時，提示並告以要旨，使當事人充分表示意見，自得為
  　證據使用。　
二、認定犯罪事實之證據及理由：
　　訊據被告固坦承有於上開時、地，見聞證人何品賢在車上把
    玩手槍誤擊自己的腳，證人即同案被告乙○○在臺中市北屯區
    東山路1段某處，將上開槍彈放在包包內交給我，旋與陳○葶
    前往述夏精品汽車旅館216號房，並在房內把玩手槍，嗣證
    人即同案被告乙○○有來述夏精品汽車旅館搭載我跟陳○葶前
    往雲月精品會館606號房休息，後為警搜索查扣上開槍彈等
    事實；惟矢口否認有何上開犯行，辯稱：我是到述夏精品汽
    車旅館216號房之後，才知道包包裡面有槍彈，我就把槍彈
    拿出來看一下云云。辯護人則為被告辯護稱：被告不知包包
    內有槍彈，於汽車旅館僅出於好奇取出觀看後又立即放回包
    包，時間極短，欠缺主觀故意
　　等語。經查：
  ㈠乙○○攜帶上開槍彈，於109年10月2日凌晨0時許，駕駛車牌號
    碼000-0000號自用小客車搭載被告與何品賢、陳○葶，何品
    賢於行車期間之109年10月2日凌晨0時25分許，在該車副駕
    駛座把玩上開手槍，不慎擊發子彈1顆，其左足因而受有槍
    傷，乙○○見狀，即在臺中市北屯區東山路1段某處，交付裝
    有上開槍彈之包包予被告，被告即與陳○葶搭乘計程車前往
    述夏精品汽車旅館216號房內休息，抵達該房後，被告有持
    出該槍把玩。而何品賢之友人蔡承穎、李儒穎則駕駛車牌號
    碼000-0000號租賃小客車，搭載何品賢至中國醫藥大學附設
    醫院就診，乙○○認何品賢之槍傷已得適當處置，遂與友人陳
    伯綸會合，駕駛車牌號碼000-0000號自用小客車前往述夏精
    品汽車旅館搭載被告、陳○葶，其等續而前往雲月精品會館6
    06號房休息。嗣警方據報得知何品賢受有槍傷，循線扣得如
    附表一編號1、2所示之物等事實，業據被告於警詢、偵查及
    本院準備程序、審理時供述明確，核與證人即同案被告乙○○
    於偵查中，及證人陳○葶、陳伯綸、何品賢、蔡承穎、李儒
    穎於警詢或偵查中（具結）證述之情節大抵相符，並有員警
    偵查報告（他字卷第5至17頁）、何品賢之中國醫藥大學附
    設醫院急診病歷、急診醫囑單等相關病歷資料及傷勢照片（
    他字卷第39至59頁）、述夏精品汽車旅館內監視影像擷圖（
    偵字第29761號卷第57至59頁）、丙○○把玩手槍照片（偵字
    第29761號卷第61至62頁）、臺中市政府警察局槍枝初步檢
    視報告表、槍枝初檢照片（偵字第29761號卷第109至117頁
    ）、臺中市政府警察局第五分局刑案現場勘察報告（偵字第
    29761號卷第119至195頁）、現場照片（偵字第29761號卷第
    124至173頁）、何品賢之中國醫藥大學附設醫院急診病歷、
    急診醫囑單等相關病歷資料及傷勢照片（偵字第29761號卷
    第175至195頁）、臺中市政府警察局109年10月16日中市警
    鑑字第1090074768號鑑定書（偵字第29761號卷第259至264
    頁）、內政部警政署刑事警察局109年10月15日刑紋字第109
    8008130號鑑定書（偵字第29761號卷第269至274頁）、內政
    部警政署刑事警察局110年2月5日刑鑑字第1098009505號鑑
    定書及採證照片（偵字第29761號卷第301至306頁）、內政
    部警政署刑事警察局109年11月25日刑鑑字第1098009509號
    鑑定書（偵字第29761號卷第275至281頁）、乙○○、丙○○、
    陳伯綸、陳○葶109年10月2日10時50分許在臺中市○○區○○○路
    000號（雲月精品會館606房）之搜索扣押筆錄暨扣押物品目
    錄表、收據（偵字第8268號卷第125至133頁）、何品賢109
    年10月2日16時10分許在中國醫藥大學附設醫院急診大樓之
    搜索扣押筆錄暨扣押物品目錄表、收據（他字卷第31至37頁
    ）、扣押物品清單（偵字第29761號卷第329、339頁；本院
    卷第63、67頁）、本院109年10月8日中院麟刑功109急搜32
    第0000000000號許可函（偵字第29761號卷第255頁）在卷可
    稽，復有如附表一編號1、2所示之物扣案可佐，則此等事實
    應堪認定。
  ㈡被告雖以前詞置辯，惟查：
  ⒈被告警詢及偵訊中之自白，查與事實相符：
　⑴被告於警詢時供稱（回答者為被告；詳如本院勘驗筆錄，見
    本院卷第142至146頁）：
    問：你做的內容，你清楚嗎？
　　答：清楚。
　　問：下交流道然後咧？
　　答：然後討論。
　　問：先在路旁討論喔？討論要怎麼處理喔？
　　答：嘿。
　　問：然後？
　　答：然後，然後討論完我和陳○葶先去述夏把槍擺好。
　　問：啊，不然咧？啊你就跟陳○葶先走嘍？
　　答：嘿阿。先去藏東西啊。
　　問：啊不然咧？
　　答：啊就這就去述夏了啊。
　　問：先交給我，對嗎？
　　答：嗯。
　　問：是要先請你先拿去述夏？
　　答：嘿。
　　問：先拿到述夏先藏起來就對了？
　　答：嘿。
　⑵被告於偵訊中供稱（回答者為被告；詳如本院勘驗筆錄，見
    本院卷第146至150頁）：
　　問：啊你知道何品賢摸槍、玩槍玩了多久才走火嘛？
    答：不知道。
    問：啊後來怎麼處理？
    答：後來，本來要自己、本來要自己那個。
    問：那個是哪個？
    答：本來要自己，就是把子彈弄出來。
    問：阿然後呢？
    答：阿然後弄不出來之後，弄不出來之後，他們就想說把人
    跟車先分開、把人跟槍先分開。
    問：所以呢？
    答：所以我就...。
    問：你跟陳○葶就先去...？
    答：嗯。
    問：所以我跟陳○葶就先去哪邊？先去述夏是不是？
    答：嗯。 
    問：啊那個，槍是，槍是怎麼拿？
　　答：背在包包裡啊。
　　問：你說什麼？誰的包包？
　　答：我的包包。
　　問：所以說那個乙○○，你說把槍放在我的包包是不是？答：
    嘿。
　　問：叫我先帶過去，帶到旅館？
　　答：嘿。
　　問：啊你也同意了嘛？是不是？
　　答：嘿。
　　問：蛤？
　　答：嘿。
　　問：槍裡面有子彈是不是？
　　答：嘿。
    問：等誰？等乙○○處理好是不是？
　　答：對。
　　問：也有把槍拿出來玩一下嘛？是不是？
　　答：嘿。（點頭）
　　問：也有拍起來嘛？是不是？對嗎？
　　答：（點頭）是。
　　問：（提示把玩槍枝畫面）畫面中的男子是不是你？
　　答：是。
　　問：你的行為，你幫忙保管槍彈的行為可能會有寄藏槍彈的
    問題喔，可能會有寄藏槍彈的問題喔，可能涉及寄藏槍彈罪
    嫌，這個你承認犯罪嗎？
    答：承認。
  ⑶經本院勘驗上開警偵光碟檔案，均以一問一答方式詢問、訊
    問，被告身體未受拘束，能清楚回答問題；參以被告受有高
    中肄業之教育程度，且為智慮成熟之成年人，可認其於案發
    時為智識健全之成年人，對於自白寄藏上開槍彈將使自己遭
    受刑事追訴處罰，絕無不知之理，是本案並無辯護人所稱被
    告於製作警詢、偵訊筆錄時有施用毒品致意識不清之情形（
    本院卷第94頁）。
　⑷依被告上開供述，就其寄藏槍彈之經過，回答切題，明確供
    稱係因何品賢把玩槍枝誤擊受傷，本想自己處理把子彈弄出
    ，嗣因弄不出子彈，討論後就想說把人跟車先分開、把人跟
    槍先分開，乙○○即交由被告先去述夏精品汽車旅館把槍藏起
    來，此有經過被告同意，且槍裡面有子彈等情，核與證人乙
    ○○於偵查中（具結）證述：我有先叫丙○○跟陳○葶去述夏旅
    館先休息，我叫他們先在那邊等我，他們應該是坐計程車過
    去，我跟丙○○說你先把槍拿去述夏旅館放，順便在那邊休息
    等我，我說要帶何品賢去處理傷口，我就把槍放在他的包包
    內，他也都知道，子彈也都放進去，我將槍彈交給丙○○保管
    時，是給他一把槍還有兩顆子彈，丙○○知道包包裡面有槍，
    我請他幫我收起來，他也同意等語相符（偵字第29761號卷
    第229至233頁），益加證明被告警、偵訊之自白，有其他補
    強證據可佐，亦符合扣案槍彈之客觀狀態，其自白已有充分
    之補強，而可採信為真，凡此益徵被告上開出於任意性之自
    白，與事實相符。
　⒉按寄藏與持有均係將物置於自己實力支配之下，僅寄藏必先
    有他人之持有行為，而後始為之受寄代藏而已，故受人寄藏
    而代為保管，其保管本身亦屬持有，僅此之持有係受寄之當
    然結果。又持有為執持占有之意，祇要將物置於自己管領之
    下，即實力支配狀態中，即足當之，與時間長短並無必然關
    係。再寄藏者，祇要有受寄代藏之犯意與行為，即足當之，
    至如何藏放該物，係自甲地移至乙地，或在同一地點予以掩
    飾、藏放，其掩飾、藏放方法為何等，均非所問（最高法院
    102年台上字第4131號判決意旨參照）。經查，被告已先見
    聞何品賢把玩槍枝而誤擊受傷，知悉乙○○要其藏放具殺傷力
    槍彈，非但未加以阻卻或拒絕，反而逕予同意代為前往述夏
    精品汽車旅館藏放，堪認被告主觀上確有為乙○○寄藏本案槍
    彈之意思，嗣其抵達述夏精品汽車旅館216號房後，復在在
    房內把玩手槍，此有把玩手槍照片可參（偵字第29761號卷
    第61至62頁），其在客觀上亦有將本案槍彈置於自己實力支
    配之下之行為，就此因果歷程以觀，被告自知悉有殺傷力之
    槍彈後，在臺中市北屯區東山路1段某處，為乙○○受寄代藏
    上開槍彈，再搭車前往述夏精品汽車旅館，復持槍把玩，時
    間並非短暫，顯非偶然之經手把玩，主觀上顯有執持占有之
    意思，客觀上亦有置於自己實力支配下之狀態，自應評價為
    寄藏，被告及其辯護人前開所辯，殊不足採。
　⒊綜上，被告及其辯護人前開所為之辯解，委無足取。本件事
    證明確，被告上揭犯行堪以認定，應依法論科。
　⒋至檢察官、被告及其辯護人雖均聲請傳喚證人乙○○（本院卷
    第308頁），然其經本院傳喚、拘提，均未到場，現經通緝
    中，核屬客觀上不能調查之證據，依刑事訴訟法第163條之2
    第2項第1款之規定，本院認為並無再予調查之必要，應予駁
    回此部分聲請，併此指明。
三、論罪科刑：
  ㈠核被告所為，係犯槍砲彈藥刀械管制條例第7條第4項之非法
    寄藏非制式手槍及同條例第12條第4項之非法寄藏子彈罪。
　㈡按寄藏與持有，均係將物置於自己實力支配之下，僅寄藏必
    先有他人之持有行為，而後始為之受寄代藏而已，故寄藏之
    受人委託代為保管，其保管之本身，亦屬持有，不過，此之
    持有係受寄之當然結果。槍砲彈藥刀械管制條例將「持有」
    與「寄藏」為分別之處罰規定，則單純之「持有」，固不包
    括「寄藏」，但「寄藏」之受人委託代為保管，其保管之本
    身所為之「持有」，既係「寄藏」之當然結果，法律上自宜
    僅就「寄藏」行為為包括之評價，不應另就「持有」予以論
    罪（最高法院74年度台上字第3400號判決意旨可資參照）。
    次按非法持有、寄藏槍砲彈藥刀械等違禁物，所侵害者為社
    會法益，如持有、寄藏之客體種類相同（同為手槍，或同為
    子彈者），縱令同種類之客體有數個（如數支手槍、數顆子
    彈），仍為單純一罪，不發生想像競合犯之問題。若同時持
    有、寄藏二不相同種類之客體（如同時寄藏手槍及子彈），
    則為一行為觸犯數罪名之想像上競合犯（最高法院82年度台
    上字第5303號、92年度台上字第2121號判決意旨可資參照）
    。依上開說明，被告持有槍、彈之行為，為寄藏行為之當然
    結果，均不另論罪，且其寄藏數顆具殺傷力子彈之行為，僅
    單純成立一次非法寄藏子彈罪名，而其以一行為寄藏槍、彈
    而觸犯非法寄藏槍、彈二罪名，則為想像競合犯，應依刑法
    第55條前段規定，從較重之非法寄藏非制式手槍罪處斷。
　㈢檢察官就被告有何構成累犯之事實或應予加重其刑之必要，
    僅提出刑案資料查註紀錄表，並未具體指出證明方法，揆諸
    最高法院刑事大法庭110年度台上大字第5660號裁定意旨，
    本院即無論以被告累犯或依累犯規定加重其刑之餘地，但仍
    列為刑法第57條第5款所定「犯罪行為人之品行」之量刑審
    酌事項（詳後述）。
　㈣辯護人雖請求依刑法第59條酌減其刑。惟按犯罪之情狀顯可
    憫恕，認科以最低度刑仍嫌過重者，得酌量減輕其刑，刑法
    第59條定有明文。考其立法意旨，科刑時原即應依同法第57
    條規定審酌一切情狀，尤應注意該條各款所列事項，以為量
    刑標準。刑法第59條所謂「犯罪之情狀顯可憫恕」，自係指
    裁判者審酌第57條各款所列事項以及其他一切與犯罪有關之
    情狀之結果，認其犯罪足堪憫恕者而言（即犯罪另有其特殊
    之原因與環境等等），即必於審酌一切之犯罪情狀，在客觀
    上顯然足以引起一般同情，認為縱予宣告法定最低刑度猶嫌
    過重者，始有其適用（最高法院45年台上字第1165號、51年
    台上字第899 號判例意旨參照）。經查，被告非法寄藏上開
    槍彈，非僅具有高度危險性，更對他人人身安全、國家秩序
    及社會治安造成潛在危害，法治觀念嚴重不足，行為偏差，
    稍有不慎，極易造成他人傷亡，犯罪情節不輕，實無任何正
    當理由或特殊情狀足以引起一般人同情、顯可憫恕之處，要
    無情輕法重之情。
　㈤爰以行為人之責任為基礎，審酌被告：①無視法律禁止，非法
    寄藏槍彈，造成社會治安之危害，行為殊值非難。②前有公
    共危險案件，經法院論罪科刑及執行完畢紀錄，有臺灣高等
    法院被告前案紀錄表可參，素行非佳。③否認犯行之犯後態
    度。④自陳之教育程度、職業、家庭經濟狀況（本院卷第319
    頁）暨其寄藏槍彈之數量、期間等一切情狀，量處如主文所
    示之刑，並就罰金刑部分諭知易服勞役之折算標準。　
四、沒收：
　㈠按違禁物，不問屬於犯罪行為人與否，沒收之。刑法第38條
    第1項定有明文。經查，扣案如附表一編號1所示之非制式手
    槍1枝（含彈匣1個）、如附表一編號2所示之制式子彈1顆，
    經鑑定均具殺傷力，屬違禁物，爰依上揭規定宣告沒收。至
    如附表一編號2所示於鑑定時試射之制式子彈1顆，因鑑定試
    射擊發而喪失子彈之作用及性質，不再具殺傷力，已非違禁
    物，故不予宣告沒收。　
　㈡其餘扣案物品，並無積極證據證明與被告本案寄藏槍彈犯行
    有關，且如附表一編號3所示於鑑定時試射之制式子彈1顆，
    亦因鑑定試射擊發而喪失子彈之作用及性質，不再具殺傷力
    ，故均不予宣告沒收。　　　
據上論斷，應依刑事訴訟法第299條第1項前段，判決如主文。
本案經檢察官洪明賢提起公訴，檢察官洪志明、甲○○到庭執行職
務。
中　　華　　民　　國　  111 　年　　 5　　月　　26　　日
                  刑事第十二庭  審判長法　官　廖慧娟
                                      法　官　何紹輔
                                      法　官　黃震岳
以上正本證明與原本無異。
如不服本判決，應於收受本判決後20日內向本院提出上訴書狀，
其未敘述上訴理由者，並得於提起上訴後20日內向本院補提理由
書狀（均須按他造當事人之人數附繕本）「切勿逕送上級法院」
。
                                      書記官  黃俞婷
中　　華　　民　　國　  111 　年　　 5　　月　　26　　日

附表一：乙○○等於109年10月2日上午10時50分許，在臺中市○○區
○○○路000號（雲月精品會館606房）查扣之物品
編號 扣案物 沒收與否 備註  1 非制式手槍1枝（含彈匣1個） 【現場編號1】 1.槍枝管制編號0000000000 0.認係非制式手槍，由仿手槍外型製造之槍枝，組裝已貫通之金屬槍管而成，擊發功能正常，可供擊發適用子彈使用，認具殺傷力 3.應予沒收 內政部警政署刑事警察局110年2月5日刑鑑字第1098009505號鑑定書（偵字第29761號卷第301頁）  2 制式子彈2顆 【現場編號2】  1.送鑑子彈2顆，研判均係口徑9x19mm制式子彈，採樣1顆試射，可擊發，認具殺傷力 2.制式子彈1顆（未試射）應予沒收 3.試射之另1顆制式子彈，已喪失子彈之作用及性質，不再具殺傷力，不予宣告沒收   3 制式子彈1顆 【現場編號3】 1.送鑑子彈1顆，研判係口徑9x19mm制式子彈，經試射，可擊發，認具殺傷力 2.試射後，已喪失子彈之作用及性質，不再具殺傷力，不予宣告沒收  

附表二：何品賢於109年10月2日下午4時10分許，在中國醫藥大
學附設醫院急診大樓查扣之物品
編號 扣案物 沒收與否 備註  1 非制式金屬彈頭1顆 1.送鑑彈頭1顆，認係非制式金屬彈頭，其上具刮擦痕 2.不予宣告沒收 內政部警政署刑事警察局109年11月25日刑鑑字第1098009509號鑑定書（偵字第29761號卷第275頁） 


附錄本案論罪科刑法條全文：
槍砲彈藥刀械管制條例第7條
未經許可，製造、販賣或運輸制式或非制式火砲、肩射武器、機
關槍、衝鋒槍、卡柄槍、自動步槍、普通步槍、馬槍、手槍或各
類砲彈、炸彈、爆裂物者，處無期徒刑或7年以上有期徒刑，併
科新臺幣3千萬元以下罰金。
未經許可，轉讓、出租或出借前項所列槍砲、彈藥者，處無期徒
刑或5年以上有期徒刑，併科新臺幣1千萬元以下罰金。
意圖供自己或他人犯罪之用，而犯前二項之罪者，處死刑或無期
徒刑；處徒刑者，併科新臺幣5千萬元以下罰金。
未經許可，持有、寄藏或意圖販賣而陳列第1項所列槍砲、彈藥
者，處5年以上有期徒刑，併科新臺幣1千萬元以下罰金。
意圖供自己或他人犯罪之用，以強盜、搶奪、竊盜或其他非法方
法，持有依法執行公務之人所持有之第1項所列槍砲、彈藥者，
得加重其刑至二分之一。
第1項至第3項之未遂犯罰之。

槍砲彈藥刀械管制條例第12條
未經許可，製造、販賣或運輸子彈者，處1年以上7年以下有期徒
刑，併科新台幣500萬元以下罰金。
未經許可，轉讓、出租或出借子彈者，處6月以上5年以下有期徒
刑，併科新台幣300萬元以下罰金。
意圖供自己或他人犯罪之用，而犯前二項之罪者，處3年以上10
年以下有期徒刑，併科新台幣700萬元以下罰金。
未經許可，持有、寄藏或意圖販賣而陳列子彈者，處5年以下有
期徒刑，併科新台幣300萬元以下罰金。
第1項至第3項之未遂犯罰之。